臺灣高雄地方法院刑事判決　　　　　　　　　　　　九十三年度交簡上字第二九號
　　公　訴　人　台灣高雄地方法院檢察署檢察官
　　上　訴　人　丁○○
　　即　被　告
右上訴人因過失傷害案件，不服台灣高雄地方法院九十二年度交簡字第二四Ｏ六號，
中華民國九十二年十二月三十日第一審判決（聲請簡易判決處刑案號：九十二年度偵
字第二Ｏ六二七號），提起上訴，本院管轄之第二審合議庭判決如左：
    主  文
原判決撤銷。
丁○○從事業務之人，因業務上之過失傷害人，處拘役伍拾日，如易科罰金，以參佰
元折算壹日。
    事  實
一、丁○○從事買賣冰箱及冷氣等為業，平日並以車牌號碼ＺＪ—○○六七號自小貨
    車載運冰箱及冷氣予客戶，而以駕駛汽車為其附隨業務。嗣於民國九十一年八月
    二日下午五時三十分許，丁○○本應注意於交岔路口十公尺內不得臨時停車，且
    依當時路況，路面並無缺陷，亦無其他不能注意之情事，詎丁○○竟為自己搬卸
    貨物之便利，將上開自小貨車停放在其位於高雄縣梓官鄉○○○路三九八號住處
    前，而距離其住處與巷口間之交岔路口十公尺之內違規停車，適有丙○○騎乘車
    牌號碼ＺＤＨ─○三三號輕機車一部，途經該處時，亦疏未注意車前狀況，自後
    追撞該部自小貨車車尾，丙○○因而人車倒地，並受有右側顴骨、右側上頷骨及
    鼻骨骨折之傷害。丁○○見已肇事，立即打電話報警處理，並對前往處理之警員
    主動表示係伊自小貨車肇事，而自願接受裁判。
二、案經丙○○及乙○○（即丙○○之父）訴由台灣高雄地方法院檢察署檢察官聲請
    簡易判決處刑。
    理  由
一、訊據上訴人即被告丁○○固不否認有於右揭時地，停放該部自小貨車並因而肇事
    之事實，惟矢口否認有何右揭過失傷害之犯行，辯稱：伊住處門前是白線，可以
    停車，是告訴人自己違規來撞伊貨車，伊無過失云云。惟查，右揭被告確有將該
    部自小貨車停放在其住處門前，即距離其住處與巷口間之交岔路口十公尺之內而
    違規停車，告訴人丙○○騎乘上揭機車因而追撞自小貨車車尾，並受有上揭傷害
    之事實，業據告訴人丙○○及其父乙○○於警訊及偵查中指訴甚詳，復有道路交
    通事故調查報告表一份、案發現場照片四張，及告訴人丙○○受有上揭傷勢之國
    軍左營醫院診斷證明書一份在卷可憑，且依卷附道路交通事故調查報告表之事故
    現場圖所載，被告自小貨車停放在其住處前，而其住處面對大舍南路，旁邊為巷
    弄，故足認被告住處即為一交岔路口，被告對此亦不否認，按交岔路口十公尺內
    不得臨時停車，道路交通安全規則第一百十一條第一項第二款定有明文，被告將
    其自小貨車違規停放於上揭交岔路口十公尺內，並因而肇事，其有未盡其必要之
    注意義務，而應負過失之責任甚明。雖告訴人丙○○疏未注意車前狀況，自後追
    撞被告之自小貨車，可認亦與有過失，惟並不能解免被告之過失責任。是綜上所
    述，被告上揭辯解，僅係事後卸責之詞，不足為採，其有右揭過失傷害之犯行，
    應堪認定。
二、查被告係從事買賣冰箱及冷氣等為業，平日並以車牌號碼ＺＪ—○○六七號自小
    貨車載運冰箱及冷氣予客戶之事實，業據被告供承屬實，故被告應係以駕駛汽車
    為其附隨業務之人，是核被告所為，係犯刑法第二百八十四條第二項前段之業務
    過失傷害罪。檢察官漏未審酌被告係以駕駛為業務之人，而僅認被告係犯刑法第
    二百八十四條第一項前段之過失傷害罪嫌，容有未洽，惟其基本事實同一，本院
    自應予以審理，並變更起訴法條。被告於肇事後主動報警處理，並對前往處理之
    員警葛修齊坦承肇事之事實，業據被告供述屬實，且與證人葛修齊於原審審理中
    證述之情節相符，是被告於犯罪未發覺前，主動向員警自首，並自願接受裁判，
    應依刑法第六十二條前段規定，減輕其刑。
三、原審以被告罪證明確，予以論罪科刑，固非無見。惟查，被告所犯應係業務過失
    傷害罪，原審誤以被告所犯僅係普通過失傷害罪，容有未洽，且告訴人就本案肇
    事原因亦與有過失，原審未予審酌，亦有未當，被告仍執前詞否認犯罪，雖無理
    由，惟原審判決已有上揭可議之處，自應由本院予以撤銷改判。爰審酌被告任意
    違規停放車輛，導致告訴人受傷，犯後仍飾詞卸責，足見並無悔意，惟念及被告
    犯後已試圖與告訴人和解，有和解書一份在卷可憑，且告訴人就本案亦與有過失
    ，及被告過失情節與其他一切情狀，量處如主文所示之刑，並諭知易科罰金之折
    算標準。
據上論斷，應依刑事訴訟法第四百五十五條之一第三項、第三百六十九條第一項前段
、第二百九十九條第一項前段、第三百條，刑法第二百八十四條第二項前段、第六十
二條前段、第四十一條第一項前段，罰金罰鍰提高標準條例第一條前段、第二條，判
決如主文。
本案經檢察官甲○○到庭執行職務。
中       華        民       國      九十三   年    三     月     十     日
                                           臺灣高雄地方法院交通法庭
                                                  審判長法  官  李淑惠
                                                        法  官  黃呈熹
                                                        法  官  呂憲雄
右正本證明與原本無異。
不得上訴。
                                                      書記官    羅宗賢
中    華    民    國      九十三      年      三      月      十一      日
